【裁判字號】    99,護,21
【裁判日期】    990401
【裁判案由】    准予安置
【裁判全文】
臺灣宜蘭地方法院民事裁定                99年度護字第21號
聲  請  人  宜蘭縣政府
法定代理人  乙○○
送達代收人  甲○○
受安置人    張○善      真實.
            張○君      真實.
法定代理人  張○廣      真實.
            賴○蘭      真實.
受  安置人  張○琳      真實.
法定代理人  張○明      真實.
            宋○智      真實.
受  安置人  葉○慧      真實.
法定代理人  葉○功      真實.
受  安置人  陳○儀      真實.
            陳○慧      真實.
法定代理人  陳○雄      真實.
            林○玉      真實.
上列當事人間聲請安置事件，本院裁定如下：
    主  文
受安置人張○善、張○君、張○琳、葉○慧、陳○儀、陳○慧應
交付宜蘭縣政府安置於短期收容中心。
聲請程序費用由聲請人負擔。
    理  由
一、聲請意旨略以：受安置人張○善、張○君、張○琳、葉○慧
    、陳○儀、陳○慧因疑受朱文聰提供煙酒及檳榔使用及接受
    新臺幣（下同）一百元至三百元不等之代價，自民國九十八
    年十二月底至九十九年三月初，相約數次至南澳農場及南澳
    海邊進行性交易而由朱文聰撫摸其等下體及胸部。嗣受安置
    人之校方老師得知後，通報聲請人處理，並經臺灣宜蘭地方
    法院檢察署以九十九年度他字第三四三號兒少性交易案偵查
    中。又受安置人等均於臺灣宜蘭地方法院檢察署偵查中坦承
    前情屬實，是以受安置人張○善、張○君、張○琳、葉○慧
    、陳○儀、陳○慧等之家庭功能均不彰，且乏約束及管教能
    力，導致受安置人因而受引誘從事性交易，足徵受安置人張
    ○善、張○君、張○琳、葉○慧、陳○儀、陳○慧自我掌握
    能力不足而有觸法之虞，爰依兒童及少年性交易防制條例第
    十六條規定，聲請准予安置受安置人張○善、張○君、張○
    琳、葉○慧、陳○儀、陳○慧等語。
二、按法官、檢察官、司法警察官、司法警察、聯合稽查小組或
    第六條之任務編組查獲及救援從事性交易或有從事之虞之兒
    童或少年時，應立即通知主管機關指派專業人員陪同兒童或
    少年進行加害者之指認及必要之訊問，並於二十四小時內將
    該兒童或少年移送直轄市、縣（市）主管機關設置之緊急收
    容中心。又直轄市、縣（市）主管機關所設之緊急收容中心
    應於安置起七十二小時內，提出報告，聲請法院裁定。法院
    受理前項報告時，除有下列情形外，應裁定將兒童或少年交
    付主管機關安置於短期收容中心︰(一)該兒童或少年顯無從事
    性交易或從事之虞者，法院應裁定不予安置並交付該兒童或
    少年之法定代理人、家長、最近親屬或其他適當之人。(二)該
    兒童或少年有特殊事由致不宜安置於短期收容中心者，法院
    得裁定交由主管機關安置於其他適當場所。兒童及少年性交
    易防制條例第十五條第一項、第十六條各已明定。
三、經查，聲請人主張各情，業據提出宜蘭縣政府緊急收容報告
    書、戶口謄本及臺灣宜蘭地方法院檢察署九十九年度他字第
    三四三號兒少性交易案件訊問筆錄附卷可稽，且受安置人張
    ○善、張○君、張○琳、葉○慧、陳○儀、陳○慧皆坦承接
    受朱文聰提供煙酒、檳榔及一百元至三百元不等之代價，由
    朱文聰撫摸下體及胸部等從事性交易等情不諱，堪認受安置
    人張○善、張○君、張○琳、葉○慧、陳○儀、陳○慧確有
    再行從事性交易行為之虞。本院審酌受安置人等之家庭親職
    功能及經濟狀況均不佳，偏差及社會化行為嚴重，且皆年幼
    不知世事，心智甚不成熟且不明相關法令規定，自我掌握能
    力不足，易受金錢引誘從事性交易，而認受安置人張○善、
    張○君、張○琳、葉○慧、陳○儀、陳○慧仍有從事性交易
    行為之虞，且本件聲請並無兒童及少年性交易防制條例第十
    六條第二項第一款、第二款所定情形，揆諸首開法條規定，
    認本件聲請為有理由，依法應予准許。
四、依兒童及少年性交易防制條例第十六條，非訟事件法第二十
    一條第一項，裁定如主文。
中    華    民    國    99    年     4    月     1    日
                    家事法庭法  官  陳嘉年
以上正本與原本無異。
如不服本裁定，應於裁定送達後10日內向本院提出抗告狀（應附
繕本）。
中    華    民    國    99    年     4    月     2    日
                            書記官  林家妮

司法院資訊處製作；財團法人民間司法改革基金會備份。
